臺灣士林地方法院民事簡易判決
110年度湖簡字第1233號
原      告  第一產物保險股份有限公司

法定代理人  李正漢  
訴訟代理人  黃信達  
            陳鏡威  
            陳裕昇  
被      告  雷明晃  
上列當事人間請求損害賠償事件，本院於民國110年12月17日言
詞辯論終結，判決如下：
    主  文
被告應給付原告新臺幣215,116元及自民國110年7月28日起至清
償日止，按週年利率5%計算之利息。
原告其餘之訴駁回。
訴訟費用新臺幣2,320元，其中新臺幣2,280元由被告負擔，餘由
原告負擔。
本判決原告勝訴部分得假執行。
    事實及理由
一、原告主張：被告於民國108年8月7日23時許，駕駛車牌號碼0
    00-00號營業小客車（下稱肇事車輛），在國道一號北向15
    公里400公尺處，因未保持行車安全距離之疏失，致碰撞當
    時在肇事車輛前方，訴外人韓軒所有並駕駛之車牌號碼000-
    0000號自用小客車（下稱系爭車輛），系爭車輛再追撞前車
    ，造成系爭車輛前後均受損，修復費用新臺幣（下同）218,
    921元，系爭車輛為原告所承保之車輛，原告已依約賠付，
    爰依侵權行為及債權讓與之法律關係，提起本件訴訟等語。
    並聲明：被告應給付原告218,921元及自起訴狀繕本送達翌
    日起至清償日止，按週年利率5%計算之利息。
二、被告則以：不爭執被告過失，然系爭車輛最初估價費用為14
    4,161元，原告提出之維修費用過高。另韓軒剎車未保持安
    全距離，致系爭車輛再碰撞前方車輛（即下述之C車），被
    告業已賠償C車之損害10萬餘元，此部分韓軒應共同負擔，
    並以被告對韓軒此部分請求權與原告之請求抵銷等語，以資
    抗辯。並聲明：駁回原告之訴。
三、本院之判斷：
（一）按因故意或過失不法侵害他人之權利者，負損害賠償責任
      。民法第184條第1項前段定有明文。原告主張被告於上開
      時、地，因未保持行車安全距離之疏失，致碰撞系爭車輛
      ，原告已依保險契約給付218,921元等語。並提保險計算
      書、統一發票、國道公路警察局道路交通事故當事人登記
      聯單、初步分析研判表、道路交通事故現場圖、行照、保
      險估價單、照片等件為證（見本院卷第11頁至69頁），被
      告對於其有過失乙節並不爭執，則依前揭規定，被告應就
      系爭車輛之損害負賠償責任。
（二）按負損害賠償責任者，除法律另有規定或契約另有訂定外
      ，應回復他方損害發生前之原狀；債權人得請求支付回復
      原狀所必要之費用，以代回復原狀，民法第213條第1項、
      第3項分別定有明文。故被害人得請求回復原狀所需
      之修繕費用，但以必要者為限，即修理材料以新品換舊品
      ，應予折舊。查，原告主張系爭車輛之修復費用為218,92
      1元，業據提出前揭估價單為佐。被告抗辯修復費用應為1
      44,161元，固提出估價單為憑。然比對被告提出估價單與
      原告提出估價單，前者僅係後者維修項目編號1至60之部
      分，不包括後者編號61至87之維修項目，而被告並未提出
      證據佐證，自不能逕認編號61至87之維修項目與本件事故
      無關，是被告此部分抗辯尚非可採。又系爭車輛為自用小
      客車，參考固定資產耐用年數表及固定資產折舊率表之規
      定，該車之耐用年數為5年，依平均法每年折舊200/1000
      。又參酌營利事業所得稅查核準則第95條第6項規定，固
      定資產提列折舊採用平均法或定率遞減法者，以1年為計
      算單位，其使用未滿1年者，按實際使用月數相當於全年
      比例計算之，不滿1月者，以1月計。系爭車輛為108年7月
      出廠（見本院卷第25頁），距案發時間108年8月7日，約2
      月，是該車更換零件費用136,973元之折舊額為3,805元［
      殘價＝取得成本÷（耐用年數＋1）即136,973÷（5＋1）＝22,8
      29，小數點以下四捨五入，下同；折舊額＝（取得成本－殘
      價）×折舊率×年數，即（136,973－22,829）×0.2×2/12＝3,
      805］，是扣除折舊後，原告就零件更換得請求之必要費用
      為133,168元（計算式：136,973－3,805＝133,168）。上開
      費用再與鈑金40,584元、塗裝工資41,364元合計共215,11
      6元，此即系爭車輛修復之必要費用。
（三）按二人互負債務，而其給付種類相同，並均屆清償期者，
      各得以其債務，與他方之債務，互為抵銷。民法第324條
      本文固有明文。然債務之抵銷，以雙方當事人互負債務為
      必須具備之要件，若一方並未對他方負有債務，則根本上
      即無抵銷之可言。被告抗辯本件事故中，韓軒剎車未保持
      安全距離，致系爭車輛再碰撞前方C車，被告業已賠償C車
      車主之損害10萬餘元，此部分韓軒應共同負擔，原告受讓
      韓軒之請求權，被告得以對韓軒此部分請求權與原告之請
      求抵銷等語。經查，本院勘驗警察提供系爭車輛車上行車
      紀錄器（有車速顯示功能），結果略為：系爭車輛行駛於
      高速公路出口前之減速輔助車道，於22時19分7秒時，其
      前方車號000-0000（即C車）剎車燈亮起，系爭車輛車速
      為每小時70公里。之後系爭車輛車速遞減，並逐漸接近C
      車。22時19分25秒時，系爭車輛車速為每小時20公里，系
      爭車輛車身因遭碰撞而往前。22時19分26秒，系爭車輛向
      前追撞前方C車等情，有勘驗筆錄可佐（見本院卷第143頁
      ）。可知，系爭車輛遭肇事車輛碰撞前，其車速已減至每
      小時20公里左右，該車速應屬可隨時停車之程度，且系爭
      車輛遭肇事車輛碰撞後，約1秒後再碰撞C車，可認系爭車
      輛尚與C車有相當距離，則如果系爭車輛未遭受肇事車輛
      之碰撞，應無追撞前方C車之結果發生。是以被告稱韓軒
      亦應就C車之損害共同負責，被告得以其對韓軒之求償權
      與原告之請求抵銷云云，自非可採。
（四）末按給付無確定期限者，債務人於債權人得請求給付時，
      經其催告而未為給付，自受催告時起，負遲延責任。其經
      債權人起訴而送達訴狀，或依督促程序送達支付命令，或
      為其他相類之行為者，與催告有同一之效力。遲延之債務
      ，以支付金錢為標的者，債權人得請求依法定利率計算之
      遲延利息。應付利息之債務，其利率未經約定，亦無法律
      可據者，週年利率為百分之五。民法第229條第2項、第23
      3條第1項本文、第203條分別定有明文。本件之請求係給
      付無確定期限，原告之起訴狀繕本於110年7月27日送達被
      告（見本院卷第111頁），是原告就上揭所得請求之金額
      ，併請求自110年7月28日起至清償日止，按週年利率5%計
      算之利息，即屬有據。
四、從而，原告依侵權行為及債權讓與之法律關係，請求被告給
    付原告215,116元及自110年7月28日起至清償日止，按週年
    利率5%計算之利息部分，為有理由，應予准許，逾此範圍，
    為無理由，應予駁回。又本件適用簡易訴訟程序，所為被告
    敗訴部分，應依職權宣告假執行。
五、訴訟費用負擔之依據：民事訴訟法第79條。並確定訴訟費用
    額為2,320元（第一審裁判費），其中2,280元由被告負擔，
    餘由原告負擔。
中　　華　　民　　國　　110 　年　　12　　月　　27　　日
                  內湖簡易庭  法　官　林銘宏
本件為正本係照原本作成。　　　　　　　　　      
如不服本判決，應於送達後20日內，向本院提出上訴狀並表明上
訴理由，如於本判決宣示後送達前提起上訴者，應於判決送達後
20日內補提上訴理由書（須附繕本）。
中　　華　　民　　國　　110 　年　　12　　月　　27　　日
                              書記官  許秋莉